臺灣桃園地方法院刑事判決　　　　　　　94年度訴字第1242號
公　訴　人　臺灣桃園地方法院檢察署檢察官
被　　　告　丙○○原名陳啟光.
選任辯護人　莊守禮律師
　　　　　　邱鎮北律師
被　　　告　癸○○
指定辯護人　本院公設辯護人　丁○○、彭詩雯、杜逸新
上列被告因強盜案件，經檢察官提起公訴（94年度偵字第11596
號）及移送併辦（94年度偵字第12906 、14683 號），本院判決
如下：
    主  文
癸○○共同連續意圖為自己不法之所有，攜帶兇器，以強暴至使
不能抗拒，而取他人之物，累犯，處有期徒刑拾年貳月，扣案之
折疊刀壹把、黑色全罩式安全帽壹個、銀色全罩式安全帽壹個、
方格條紋口罩壹個、印有人型玩偶圖樣棕色口罩壹個、灰色直條
紋手套壹個、棉布手套壹個，均沒收。又竊盜，累犯，處有期徒
刑月。應執行有期徒刑拾年肆月，扣案之折疊刀壹把、黑色全
罩式安全帽壹個、銀色全罩式安全帽壹個、方格條紋口罩壹個、
印有人型玩偶圖樣棕色口罩壹個、灰色直條紋手套壹個、棉布手
套壹個，均沒收。
丙○○共同連續意圖為自己不法之所有，攜帶兇器，以強暴至使
不能抗拒，而取他人之物，處有期徒刑拾年，扣案之折疊刀壹把
、黑色全罩式安全帽壹個、銀色全罩式安全帽壹個、方格條紋口
罩壹個、印有人型玩偶圖樣棕色口罩壹個、灰色直條紋手套壹個
、棉布手套壹個，均沒收。
    事  實
一、癸○○前曾於民國91年間因違反毒品危害防制條例案件，經
    本院以91年度訴字第814 號判決判處有期徒刑8 月確定，甫
    於93年3 月3 日執行完畢（構成累犯）。詎癸○○仍未悔改
    ，竟與丙○○共同基於意圖為自己不法所有之概括犯意聯絡
    ，皆以頭戴安全帽及口罩之方式，共同騎乘機車，連續為下
    列之行為：
  (一)於94年5 月2 日凌晨1 時50分許，癸○○頭戴黑色全罩式安
    全帽，丙○○頭戴銀色全罩式安全帽，並由丙○○攜帶2 人
    所有客觀上對人之生命、身體具危險性可供兇器使用之折疊
    刀1 把，至位於桃園縣桃園市○○路○ 段2 號「中國國際商
    業銀行桃園分行」前，適己○○至該銀行提款機補褶，癸○○、丙○○2 人認有機可趁，乃從己○○背後靠近，己○○
    驚覺後方有人乃回頭，丙○○持上開折疊刀指向己○○，加
    以脅迫，並喝令「小姐，我只是要搶劫」等語，並命己○○
    將帳戶內存款以提款卡領出，至使己○○不能抗拒，因己○○告知只有皮包內有錢，丙○○遂取走己○○所有放置於皮
    包內之現金新臺幣（下同）6,000 元，得手後因另有1 車牌
    號碼不詳之計程車停在該銀行前，癸○○、丙○○2 人迅速
    共乘機車離去。
  (二)於94年5 月12日21時10分許，癸○○頭戴（丙○○所有）銀
    色全罩式安全帽，丙○○頭戴（癸○○所有）黑色全罩式安
    全帽，並分別攜帶2 人所有客觀上對人之生命、身體具危險
    性可供兇器使用之折疊刀各1 把，至位於桃園縣龜山鄉○○○街2 號「合作金庫」前，適子○○至該銀行提款機補辦理
    轉帳，癸○○、丙○○2 人認有機可趁，先由丙○○上前從
    子○○背後靠近，子○○因覺後方有人乃回頭，丙○○遂持
    上開折疊刀指向子○○喝令「搶劫」等語，並伸手強取子○○之皮包（子○○尚未達不能抗拒），子○○因不願意平白
    損失金錢，遂與丙○○拉扯皮包，癸○○見狀乃持上開折疊
    刀指向子○○衝來，加以脅迫，至使子○○不能抗拒，乃自
    行交付放置於皮包內之現金10,000元與癸○○、丙○○2 人
    ，癸○○、丙○○2 人得手後乃共乘機車離去。
  (三)於94年5 月23日22時許，癸○○頭戴黑色全罩式安全帽，丙○○頭戴銀色全罩式安全帽，並由丙○○攜帶2 人所有客觀
    上對人之生命、身體具危險性可供兇器使用之折疊刀1 把，
    至位於桃園縣桃園市○○路○ 段65號「中華商業銀行桃園分
    行」前，適辛○○至該銀行提款機提領款項，癸○○、丙○○2 人認有機可趁，先由丙○○上前持上開折疊刀抵住辛○○腰際喝令「小姐，把錢拿出來」等語，辛○○隨即欲逃跑
    ，癸○○見狀即追上並將辛○○推倒在地，施以強暴，至使
    辛○○不能抗拒，癸○○遂取走辛○○所有LV牌黑色正方形
    皮包（內有國民身分證、駕照、提款卡、現金卡），癸○○
    、丙○○2 人得手後乃共乘機車離去。
  (四)於94年5 月26日20時5 分許，癸○○頭戴未扣案暗紅色全罩
    式安全帽，丙○○頭戴（癸○○所有）黑色全罩式安全帽，
    並分別攜帶2 人所有客觀上對人之生命、身體具危險性可供
    兇器使用之折疊刀各1 把，至桃園縣龜山鄉○○村○○○路
    230 號「玉山銀行」前，適甲○○至該銀行提款機提領款項
    完畢欲離去，癸○○、丙○○2 人認有機可趁，由丙○○在
    前、癸○○在後衝向甲○○，均分持上開折疊刀，並伸手拉
    扯甲○○所有之皮包，並喝令「我們只要錢」等語，施以強
    暴，至使甲○○不能抗拒，乃自行交付放置於皮包內之現金
    37,000元與癸○○、丙○○2 人，癸○○、丙○○2 人得手
    後乃共乘機車離去。
  (五)於94年5 月29日19時40分許，癸○○頭戴黑色全罩式安全帽
    ，丙○○頭戴銀色全罩式安全帽，並由癸○○攜帶2 人所有
    客觀上對人之生命、身體具危險性可供兇器使用之折疊刀1
    把，至桃園縣中壢市○○路405 號前，適乙○○在附近「新
    竹區中小企業銀行環北分行」之提款機提領款項完畢而行經
    該處，癸○○、丙○○2 人認有機可趁，遂一前一後將乙○○攔下，由癸○○手持上開折疊刀喝令「這是搶劫，把錢拿
    出來」等語，加以脅迫，至使乙○○不能抗拒，乃自行拿出
    前提領之現金2,000 元，癸○○遂取走該金錢，癸○○、丙○○2 人得手後乃共乘機車離去。
  (六)於94年6 月10日20時45分許，癸○○頭戴黑色全罩式安全帽
    ，丙○○頭戴銀色全罩式安全帽，並由丙○○攜帶2 人所有
    客觀上對人之生命、身體具危險性可供兇器使用之折疊刀1
    把，至桃園縣龜山鄉○○路○ 段39號附近，適庚○○在附近
    「臺灣區中小企業銀行」之提款機提領款項完畢而行經該處
    ，癸○○、丙○○2 人認有機可趁，乃推由丙○○下車走向
    庚○○，並持上開折疊刀指向庚○○，加以脅迫，至使庚○○不能抗拒，於庚○○失去重心跌倒之際，庚○○所有之皮
    包遂掉在身旁，並因本能反應順手拉扯丙○○手中所持折疊
    刀，丙○○與庚○○拉扯間，癸○○見狀乃從機車上彎下腰
    撿取庚○○掉在地上之皮包（內有現金8,300 元、行動電話
    1 支、健保卡、身分證及臺灣區中小企業銀行提款卡各1 張
    ）而得手，因其後圍觀路人漸多，癸○○乃呼叫丙○○趕快
    離開，丙○○乃放開上開折疊刀棄置現場，並與癸○○共乘
    機車離去。
  (七)於94年6 月15日20時20分許，癸○○頭戴黑色全罩式安全帽
    ，丙○○頭戴銀色全罩式安全帽，並由丙○○攜帶2 人所有
    客觀上對人之生命、身體具危險性可供兇器使用之折疊刀1
    把，至桃園縣中壢市○○路○ 段260 號「聯邦銀行」前，適
    陳秀麗至該銀行提款機提領款項，癸○○、丙○○2 人認有
    機可趁，先由丙○○持上開折疊刀抵住陳秀麗脖子，施以強
    暴，至使陳秀麗不能抗拒，癸○○隨即上前取走陳秀麗甫提
    領之現金26,000元，癸○○、丙○○2 人得手後乃共乘機車
    離去。
  (八)於94年6 月24日22時35分許，癸○○頭戴黑色全罩式安全帽
    ，丙○○頭戴銀色全罩式安全帽，並由癸○○攜帶2 人所有
    客觀上對人之生命、身體具危險性可供兇器使用之折疊刀1
    把，至桃園縣桃園市○○路○ 段303 號「新竹國際商業銀行
    桃園分行」前，適戊○○至該銀行提領款項後離去，癸○○
    、丙○○2 人認有機可趁，推由癸○○持上開折疊刀抵住戊○○脖子，施以強暴，至使戊○○不能抗拒，並取走戊○○
    所有名片夾1 個（內有現金5,000 元、身分證、駕駛執照、
    信用卡、提款卡各1 張），癸○○、丙○○2 人得手後乃共
    乘機車離去。
二、癸○○於94年6 月26日20時許，在桃園縣桃園市○○路55巷
    內，見壬○○所有光陽牌車牌號碼XKQ-369 號綠色重型機車
    停放於該處，竟意圖為自己不法之所有，持其所有之自備鑰
    匙1 支插入該機車鑰匙孔，將之發動駛離而予竊取，得手後
    供己代步使用。
三、嗣於94年6 月27日20時35分許，癸○○竟與丙○○復承前共
    同基於意圖為自己不法所有之概括犯意聯絡，癸○○攜帶其
    所有黑色全罩式安全帽、方格條紋口罩、灰色直條紋手套，
    丙○○則攜帶其所有銀色全罩式安全帽、印有人型玩偶圖樣
    棕色口罩、棉布手套，並共同攜帶2 人所有客觀上對人之生
    命、身體具危險性可供兇器使用之折疊刀1 把，由癸○○騎
    乘其竊得之上開車牌號碼XKQ-369 號機車搭載丙○○至桃園
    縣龜山鄉○○路與文昌一路口，2 人並坐在路旁行道樹花圃
    旁且將上開安全帽、手套、折疊刀等物藏放在花圃內，預備
    若有人至該處附近「合作金庫」提領款項時，2 人伺機強盜
    ，適路人張文政見癸○○、丙○○2 人形跡可疑乃報警處理
    ，員警旋於同日21時許至上址當場查獲癸○○、丙○○，並
    扣得癸○○所有黑色全罩式安全帽、方格條紋口罩、灰色直
    條紋手套，及丙○○所有銀色全罩式安全帽、印有人型玩偶
    圖樣棕色口罩、棉布手套，及2 人所有之折疊刀1 把。
四、案經桃園縣政府警察局龜山、桃園、中壢分局報請臺灣桃園
    地方法院檢察署檢察官偵查起訴及移送併辦。
    理  由
甲、證據能力部分：
    按被告以外之人（包括證人、鑑定人、告訴人、被害人及共
    同被告等）於審判外之陳述，雖不符刑事訴訟法第159 條之
    1 至之4 等4 條之規定，而經當事人於審判程序同意作為證
    據，法院審酌該言詞陳述或書面陳述作成時之情況，認為適
    當者，亦得為證據；當事人、代理人或辯護人於法院調查證
    據時，知有刑事訴訟法第159 條第1 項不得為證據之情形，
    而未於言詞辯論終結前聲明異議者，視為有前項之同意，同
    法第159 條之5 定有明文。立法意旨在於傳聞證據未經當事
    人之反對詰問予以核實，原則上先予排除。惟若當事人已放
    棄反對詰問權，於審判程序中表明同意該等傳聞證據可作為
    證據；或於言詞辯論終結前未聲明異議，基於尊重當事人對
    傳聞證據之處分權，及證據資料愈豐富，愈有助於真實發見
    之理念，且強化言詞辯論主義，使訴訟程序得以順暢進行，
    上開傳聞證據亦均具有證據能力。查證人壬○○、張文政、
    甲○○、庚○○在警詢中之證述，辯護人於本院準備程序中
    已明確表示「同意均有證據能力」（見本院卷(一)第54頁）；
    證人己○○、辛○○、乙○○、陳秀麗、戊○○在警詢中之
    證述，被告丙○○、癸○○均表示「沒意見」，而辯護人亦
    均表示「對證據能力不爭執」（見本院卷(一)第136-139 頁）
    ，被告2 人及辯護人復未於本院言詞辯論終結前就上開證人
    之證據能力聲明異議，本院審酌上開證人在警詢中陳述作成
    時之情況，認為適當，自得為證據，先予敘明。
乙、認定事實之依據及理由
一、關於犯罪事實欄二部分：
    訊據被告癸○○就於上開時地竊取車牌號碼XKQ-369 號機車
    乙節坦承不諱，核與證人壬○○於警詢中證述情節相符，復
    有贓物認領保管單、「車輛竊盜、車牌失竊資料個別查詢報
    表- 查詢車輛認可資料」各1 紙在卷可稽。事證明確，被告
    癸○○竊盜犯行洵堪認定。
二、關於犯罪事實欄一、三部分：
  (一)訊據被告癸○○、丙○○就於上開時地共同連續強盜等情，
    均坦承不諱，核與被害人即證人己○○、辛○○、乙○○、
    庚○○、陳秀麗、戊○○於警詢中之證述、被害人即證人甲○○於警詢及本院審理時之證述，被害人即證人子○○於本
    院審理時之證述及證人張文政於警詢中之證述情節相符，復
    有卷附玉山銀行林口分行監視錄影翻拍照片11幀、合作金庫
    監視錄影翻拍照片10幀可佐，及扣案癸○○所有黑色全罩式
    安全帽、方格條紋口罩、灰色直條紋手套，及丙○○所有銀
    色全罩式安全帽、印有人型玩偶圖樣棕色口罩、棉布手套，
    及2 人所有之折疊刀1 把可憑。另查：就被告2 人所戴安全
    帽顏色、款式及所攜帶兇器之種類，雖有部分被害人之證述
    與被告2 人所供雖有歧異（均如下所述），惟查一般人突遭
    人持刀強盜，難免恐懼慌張，就當時之記憶亦不免有發生錯
    誤混淆之可能，是該等被害人就此部分之證述應係誤記或誤
    認。
  1.就犯罪事實欄一、(一)部分：被害人即證人己○○於警詢中先
    證稱：1 名歹徒戴黑色安全帽、1 名戴銀色安全帽，2 名身
    高約165 公分；復證稱：1 名身高大約160 公分左右，頭戴
    黑色全罩式安全帽，1 名身高大約170 公分左右，頭戴全罩
    式安全帽云云（見94年度偵字第12906 號偵查卷第22、25頁
    ），惟被告癸○○、丙○○於本院審理時已明確供稱：被告
    癸○○係戴黑色安全帽、被告丙○○係戴銀色安全帽等語（
    見本院94年10月20日審判筆錄第3 、4 頁），是證人己○○
    上開證詞，應係記憶錯誤。另被告丙○○於本院審理時固曾
    一度供稱：只有這1 次沒有帶刀子云云，惟其後已坦承當天
    有拿刀等語（見本院94年10月20 日 審判筆錄第4 頁），且
    證人己○○於警詢中亦證稱：其中1 名男子持折疊刀，並說
    「小姐，我只是要搶劫」等語（見94年度偵字第12906 號偵
    查卷第25頁），是被告丙○○確有攜帶折疊刀1 把為本件強
    盜犯行。
  2.就犯罪事實欄一、(二)部分：被告癸○○、丙○○固曾一度否
    認為本件強盜犯行，查被告2 人之犯行，業據被害人即證人
    子○○於警詢及本院審理時證述綦詳，另被告丙○○於證人
    子○○於本院審理中作證後，已供承確有為本件犯行（見本
    院94年9 月6 日審判筆錄第15頁），復經本院當庭勘驗本件
    之監視錄影光碟，被告丙○○、癸○○於觀看監視錄影畫面
    後，亦均坦承確有為本件犯行（見94年9 月27日審判筆錄第
    26、27頁），是被告癸○○、丙○○確有為本件犯行，堪以
    認定。又證人子○○固曾於警詢時一度證稱：1 名約165 公
    分，頭戴深色全罩式安全罩，手拿西瓜刀，另1 名約173 公
    分，頭戴深色全罩式安全帽，手拿短刀云云（見本院卷(一)第
    110 頁）；復於本院審理時證稱：個子矮的那個拿長刀，另
    1 個拿短刀云云（見本院卷(二)第24頁），惟被告癸○○、丙○○於本院審理時即明確供稱：癸○○戴銀色安全帽、丙○○戴黑色安全帽等語（見本院94年10月20日審判筆錄第4 頁
    ），且經本院勘驗本件監視錄影光碟，確係由頭戴黑色安全
    帽（即被告丙○○）先著手強盜，另被告2 人於本院審理時
    均堅決否認有持西瓜刀犯案，被告丙○○亦供明係拿折疊刀
    強盜，是證人子○○上開所述，或係記憶錯誤，故本件係由
    癸○○頭戴銀色全罩式安全帽，丙○○頭戴黑色全罩式安全
    帽，並分別攜帶折疊刀各1 把強盜。
  3.就犯罪事實欄一、(三)部分：被害人即證人辛○○固於警詢中
    證稱：高的歹徒頭戴全罩式深色安全帽，矮的歹徒頭戴半罩
    式深色安全帽云云（見94年度偵字第12906 號偵查卷第32頁
    ），惟被告丙○○於本院審理時即明確供稱：伊沒有戴過半
    罩式安全帽，伊戴銀色全罩式安全帽等語；癸○○亦供稱：
    伊戴黑色全罩式安全帽等語（見本院94年10月20日審判筆錄
    第5 頁），是證人辛○○關於被告2 人所戴安全帽之款式，
    應係記憶錯誤。
  4.就犯罪事實欄一、(四)部分：被告丙○○、癸○○固於本院準
    備程序中辯稱：只有丙○○拿刀，癸○○沒有拿刀云云（見
    本院卷(一)第53頁），惟查被害人即證人甲○○於警詢及本院
    審理時均堅稱：被告2 人均有拿刀等語，且被告癸○○於本
    院審理時亦明確供承：當天伊有拿刀云云（見本院94年9 月
    6 日審判筆錄第7 頁），是本件堪認被告2 人分別攜帶折疊
    刀各1 把強盜。
  5.就犯罪事實一、(五)部分：被害人即證人乙○○固於警詢中證
    稱：其中1 名歹徒手持「起子」云云（見本院卷(一)第83頁）
    ，被告2 人均堅稱：沒有拿過起子等語（見本院94年9 月27
    日審判筆錄第13頁、94年10月20日審判筆錄第5 、6 頁），
    被告癸○○復供明：當天伊是拿折疊刀等語（見本院94年9
    月27日審判筆錄第13頁），是證人乙○○上開所述應係誤認
    。至被告丙○○、癸○○固於警詢中供稱：94年6 月初，在
    桃園縣中壢市○○路413 號郵局前強盜云云，惟被告癸○○
    於本院審理時已供稱：在這個地方只強盜過1 件等語（本院
    94 年10 月20日審判筆錄第5 頁），復無證據證明被告2 人
    有為上述犯行，是被告丙○○、癸○○於警詢中上開供述，
    應係本件之誤記。
  6.就犯罪事實一、(六)部分：被害人即證人庚○○固於警詢中證
    稱：1 名歹徒手拿蝴蝶刀云云（見94年度偵字第11596 號偵
    查卷第43頁），惟被告2 人於本院審理時均稱：是攜帶折疊
    刀，沒有帶過蝴蝶刀等語（見本院94年10月20日審判筆錄第
    6 頁），查一般民眾對刀械本應無深刻認識，且證人庚○○
    當時在慌亂中，對歹徒手持刀械，非無誤認可能，是證人庚○○上開所述應係誤認。
  7.就犯罪事實一、(八)部分：被告癸○○固於警詢中一度供稱本
    件是被告丙○○持折疊刀控制提款被害人云云，惟被告癸○○於本院審理時迭供明：係伊拿刀架在被害人脖子上，以前
    說丙○○拿刀是錯的等語（見本院94年9 月27日審判筆錄第
    12頁、94年10月20日審判筆錄第7 頁），是本件應係由被告
    癸○○持折疊刀。
  8.就犯罪事實一、(三)、(七)、(八)部分，被告癸○○固於警詢中供
    稱：被告2 人均戴全罩式深色安全帽云云，惟被告癸○○、
    丙○○於本院審理時已供明：就犯罪事實一、(三)、(七)、(八)部
    分，係癸○○頭戴黑色全罩式安全帽，丙○○頭戴銀色全罩
    式安全帽等語（見本院94年10月20日審判筆錄第5-7 頁），
    是被告警詢中上開所供，應係個人記憶錯誤，尚非可採。
  (二)事證明確，被告癸○○、丙○○2人加重強盜犯行洵堪認定。
三、查折疊刀客觀上足以對人之生命、身體造成危險，顯為刑法
    第321 條第1 項第3 款所指之兇器無疑。核被告癸○○、丙○○就犯罪事實欄一、三部分所為，為犯強盜罪而有刑法第
    321 條第1 項第3 款之情形，係犯刑法第330 條第1 項之攜
    帶兇器加重強盜罪。被告2 人間有犯意之聯絡及行為之分擔
    ，為共同正犯。被告2 人先後9 次攜帶兇器加重強盜之犯行
    （其中犯罪事實欄一、(一)、(二)、(五)、(六)部分，係攜帶兇器以
    脅迫至使不能抗拒，而取被害人之物之加重強盜；另犯罪事
    實欄一、(三)、(四)、(七)、(八)部分，係攜帶兇器以強暴至使不能
    抗拒，而取他人之物之加重強盜；另犯罪事實欄三、部分，
    被告2 人係攜帶兇器預備犯強盜之加重強盜），時間密接，
    所犯又均係犯罪基本構成要件相同之罪，顯均係基於概括犯
    意為之，均應依刑法第56條連續犯規定論以一情節較重之攜
    帶兇器以強暴至使不能抗拒，而取他人之物之加重強盜罪，
    並加重其刑。核被告癸○○就犯罪事實欄二部分所為，係犯
    刑法第320 條第1 項之竊盜罪。被告癸○○所犯竊盜及共同
    連續攜帶兇器加重強盜2 罪間，犯意各別，罪名互異，應分
    論併罰。至公訴意旨認被告癸○○所犯上開2 罪間有方法結
    果之牽連關係云云，而公設辯護人為被告癸○○利益辯稱：
    被告癸○○竊盜機車係為了強盜，請論以牽連犯云云，惟查
    被告癸○○於本院審理時迭供稱：偷機車係要代步用，不是
    要強盜，後來才拿來做強盜的工具，本件的竊盜是臨時起意
    等語（見本院94年9 月27日審判筆錄第23、24頁、10月20日
    審判筆錄第3 頁），是被告癸○○所犯竊盜及共同連續攜帶
    兇器加重強盜2 罪間，自難認有何方法目的之牽連關係，是
    公訴意旨就此部分，容有誤會，而公設辯護人上開所辯亦非
    可採。又被告癸○○雖另因連續竊盜，經臺灣板橋地方法院
    以94 年 度簡上字第287 號判決確定，惟被告癸○○於本院
    審理時已供稱：本件竊盜與該案沒有關連，本件是臨時起意
    等語（見94年10月20日審判筆錄第3 頁），是被告癸○○本
    件竊盜犯行，自與該案無裁判上一罪關係而非該案判決既判
    力效力所及，一併敘明。查被告癸○○有事實欄所載之有期
    徒刑執行完畢情形，有臺灣高等法院被告前案紀錄表1 份在
    卷可考，其於刑之執行完畢後，5 年內再犯本件有期徒刑以
    上之罪，為累犯，應依刑法第47條規定遞加重其刑。爰審酌
    被告2 人素行，年輕力壯，不事正途，竟以非法手段取得他
    人財物，嚴重影響社會秩序，並危害社會治安與婦女人身安
    全至鉅，惟犯後均能坦承犯行，尚有悔意等一切情狀，分別
    量處如主文所示之刑，及定被告癸○○應執行之刑，以資懲
    儆。扣案之黑色全罩式安全帽、方格條紋口罩、灰色直條紋
    手套，為被告癸○○所有，扣案之銀色全罩式安全帽、印有
    人型玩偶圖樣棕色口罩、棉布手套，為被告丙○○所有，扣
    案之折疊刀1 把，為被告癸○○、丙○○所共有，均供以本
    件攜帶兇器加重強盜犯罪所用，應依刑法第38條第1 項第2
    款規定宣告沒收。另未扣案之折疊刀1 把及暗紅色全罩式安
    全帽1 個，業據被告供明分別於94年6 月10日強盜時掉在現
    場，現在不見了，及已經丟掉了等語（見本院94年10月20日
    審判筆錄第4 、5 頁），是既已滅失，爰不宣告沒收。
據上論斷，應依刑事訴訟法第299 條第1 項前段，刑法第28條、
第56條、第330 條第1 項、第321 條第1 項第3 款、第320 條第
1 項、第47條、第51條第5 款、第38條第1 項第2 款，罰金罰鍰
提高標準條例第1 條前段，判決如主文。
本案經檢察官嵇珮晶到庭執行職務。
中　　華　　民　　國　　94　　年　　11　　月　　3 　　日
                  刑事第二庭審判長法　官  徐培元
                                  法  官  潘進順
                                  法  官  鄭吉雄
以上正本證明與原本無異。
如不服本判決，應於送達後10日內，向本院提出上訴狀（應附繕
本），上訴於臺灣高等法院。
                                  書記官  陳慧玲
中　　華　　民　　國　　94　　年　　11　　月　　3 　　日
附錄法條：
刑法第330 條第1 項
犯強盜罪而有第三百二十一條第一項各款情形之一者，處七年以
上有期徒刑。
刑法第321 條第1 項第3 款
犯竊盜罪而有左列情形之一者，處六月以上、五年以下有期徒刑
：
一  於夜間侵入住宅或有人居住之建築物、船艦或隱匿其內而犯
之者。
二  毀越門扇、牆垣或其他安全設備而犯之者。
三  攜帶兇器而犯之者。
四  結夥三人以上而犯之者。
五  乘火災、水災或其他災害之際而犯之者。
六  在車站或埠頭而犯之者。
刑法第320 條第1 項
中華民國刑法第320條
意圖為自己或第三人不法之所有，而竊取他人之動產者，為竊盜
罪，處五年以下有期徒刑、拘役或五百元以下罰金。
